【裁判字號】    97,上易,729
【裁判日期】    970429
【裁判案由】    竊盜
【裁判全文】
臺灣高等法院臺中分院刑事裁定        97年度上易字第729號
上  訴  人
即  被  告  甲○○
上列上訴人因竊盜案件，不服臺灣南投地方法院中華民國97年3
月20日97年度易字第116號一審判決起訴案號：台灣南投地方法
院檢察署96年度偵字第5303號)，提起上訴，本院裁定如下：
  主  文
甲○○應於本裁定送達後柒日內補提上訴具體理由。
  理  由
一、按依刑事訴訟法第350條、第361條、第362條、第367條規定
    ，不服地方法院之第一審判決而上訴者，須提出上訴書狀，
    並應敘述具體理由，為上訴必備之程式；其所提出之書狀未
    敘述上訴理由，或僅曾以言詞陳述上訴理由者，均應於上訴
    期間屆滿後二十日內補提理由書於第一審法院。第一審法院
    經形式審查，認逾期未補提上訴理由者，應定期間先命補正
    ；逾期未補正者，為上訴不合法律上之程式，應以裁定駁回
    。倘已提出上訴理由，但所提非屬具體理由者，則由第二審
    法院以上訴不合法律上之程式，判決駁回。而所謂具體理由
    ，必係依據卷內既有訴訟資料或提出新事證，指摘或表明第
    一審判決有何採證認事、用法或量刑等足以影響判決本旨之
    不當或違法，而構成應予撤銷之具體事由，始克當之（例如
    ：依憑證據法則具體指出所採證據何以不具證據能力，或依
    憑卷證資料，明確指出所為證據證明力之判斷如何違背經驗
    、論理法則）；倘僅泛言原判決認定事實錯誤、違背法令、
    量刑失之過重或輕縱，而未依上揭意旨指出具體事由，或形
    式上雖已指出具體事由，然該事由縱使屬實，亦不足以認為
    原判決有何不當或違法者（例如：對不具有調查必要性之證
    據，法院未依聲請調查亦未說明理由，或援用證據不當，但
    除去該證據仍應為同一事實之認定），皆難謂係具體理由，
    俾與第二審上訴制度旨在請求第二審法院撤銷、變更第一審
    不當或違法之判決，以實現個案救濟之立法目的相契合，並
    節制濫行上訴（最高法院97年度上訴字第460號刑事判決參
    照）。
二、本件上訴人即被告甲○○對於原審所為科刑之判決不服，提
    起上訴。其上訴意旨略以：被告有年邁父母須扶養；又加上
    得到HIV，每個月要拿藥，在金錢壓力下，才又重蹈覆轍，
    請從輕量刑云云。查被告上開上訴事由，縱然屬實，亦不足
    認原審判決量刑有不當之情形，依首開說明，非上訴之具體
    理由，應命補正。
三、本件原審判決書於97年3月25日送達上訴人，有送達證書可
    憑，上訴期間已屆滿二十日，爰裁定如主文。
中    華    民    國    97    年    4     月    29    日
            刑事第九庭  審判長法  官  陳  筱  珮
上列正本證明與原本無異。
不得抗告。
                              書記官  蘇  昭  文
中    華    民    國    97    年    4     月    30    日


司法院資訊處製作；財團法人民間司法改革基金會備份。
